臺灣雲林地方法院民事裁定
111年度勞補字第51號
聲  請  人  蘇思瀚（PAULSSON SAMUEL）

訴訟代理人  張嘉勳律師
上列當事人與相對人威爾森文教事業股份有限公司間請求確認僱
傭關係（合併請求給付工資）等事件，本院裁定如下：
    主  文
聲請人應於本裁定送達5日內，繳納調解聲請費新臺幣2,000元，
並提出民事起訴狀及其所附證據之繕本或影本共2份，逾期未補
正，即駁回其聲請。
    理  由
一、按勞動事件，於起訴前，應經法院行勞動調解程序。勞動事
    件，除有民事訴訟法第406條第1項第2款、第4款、第5款所
    定情形之一或因性別工作平等法第12條所生爭議外，於起訴
    前，應經法院行勞動調解程序。前項事件當事人逕向法院起
    訴者，視為調解之聲請。有關勞動事件之處理，依本法之規
    定；本法未規定者，適用民事訴訟法及強制執行法之規定，
    勞動事件法第15條、第16條第1項、第2項定有明文。又按因
    財產權事件聲請調解，其標的之金額或價額未滿新臺幣（下
    同）10萬元者，免徵聲請費；10萬元以上，未滿100萬元者
    ，徵收1,000元；100萬元以上，未滿500萬元者，徵收2,000
    元；500萬元以上，未滿1,000萬元者，徵收3,000元；1,000
    萬元以上者，徵收5,000元。調解之聲請不合法者，勞動法
    庭之法官應以裁定駁回之。但其情形可以補正者，應定期間
    先命補正，民事訴訟法第77條之20第1項、勞動事件法第22
    條第1項亦有明文。另按原告起訴不合程式或不備其他要件
    者，法院應以裁定駁回之。但其情形可以補正者，審判長應
    定期間先命補正，民事訴訟法第249條第1項第6款亦有明定
    。前開關於審判長權限之規定，依同法第272條第1項規定，
    並準用於受命法官行準備程序之時。再按因定期給付涉訟，
    其訴訟標的之價額，以權利存續期間之收入總數為準；期間
    未確定時，應推定其存續期間。但超過5年者，以5年計算，
    勞動事件法第11條定有明文。又請求確認僱傭關係存在及給
    付薪資、勞工退休準備金部分，雖為不同訴訟標的，惟自經
    濟上觀之，其訴訟目的一致，不超出終局標的範圍，訴訟標
    的之價額，應擇其中價額較高者定之（最高法院102年度台
    抗字第978號、100年度台抗字第10號裁定意旨參照）。
二、經查，原告起訴未據繳納裁判費，而本件請求確認僱傭關係
    等事件屬於勞動事件法第2條第1項第1款所稱勞動事件，無
    同法第16條第1項但書所列情形，依法應視為調解之聲請。
    又原告聲明請求㈠確認解僱關係存在。㈡被告應自民國110年5
    月1日起至原告復職日止，按月於次月10日給付原告29,400
    元，及自各該月給薪日之翌日起至清償日止，按週年利率5%
    計算之利息。㈢被告應自109年2月6日起至原告復職之日止，
    按月向原告之勞工保險局退休金專戶提撥1,818元。就聲請
    人訴之聲明第1項確認兩造間僱傭關係存在部分，聲請人為6
    9年7月9日生，有其中華民國居留證影本附卷可稽，距勞動
    基準法第54條第1項第1款強制退休年齡（滿65歲）止，可工
    作期間超過5年，依上述勞動事件法第11條規定以5年推定存
    續期間，再以聲請人主張約定每月薪資29,400元計算，本件
    訴訟標的價額應核定為1,764,000元（計算式：29,400×12×5
    ＝1,764,000）。就聲明第2、3項請求被告按月給付薪資及提
    撥勞工退休金部分，均係以兩造間之僱傭關係存在為前提，
    與聲明第1項請求確認僱傭關係存在，自經濟上觀之，其訴
    訟目的一致，依前揭說明，訴訟標的價額應擇其中價額較高
    者定之，即應以第1項之價額1,764,000元定之，依民事訴訟
    法第77條之20、勞動事件法第15條規定，應徵勞動調解聲請
    費2,000元。茲依首揭規定，限聲請人於收受本件裁定送達
    後5日內，向本院如數補繳，逾期不繳，即駁回聲請人之聲
    請，特此裁定。
三、另按聲請書狀及其附屬文件，除提出於法院者外，應按勞動
    調解委員2人及應送達相對人人數提出繕本或影本，勞動事
    件審理細則第15條第6項定有明文。是請聲請人於本裁定送
    達後5日內應提出民事起訴狀繕本2份到院。
四、依勞動事件法第15條、第22條第1項但書、勞動事件審理細
    則第15條第6項、民事訴訟法第77條之20第1項、第249條第1
    項但書、第272條第1項規定，裁定如主文。
中　　華　　民　　國　　111 　年　　12　　月　　21　　日
                  勞工法庭    法  官  林珈文
以上正本係照原本作成。
如不服本裁定關於訴訟標的價額之核定，得於收受裁定正本後10
日內向本院提出抗告狀，並繳納抗告裁判費新臺幣1,000元。
中　　華　　民　　國　　111 　年　　12　　月  　21  　日
                              書記官　林可芯